臺灣臺中地方法院刑事判決　　　　　　　96年度易字第1665號
公　訴　人　臺灣臺中地方法院檢察署檢察官
被　　　告　丙○○
　　　　　　　　　　　102號.
上列被告因竊盜案件，經檢察官提起公訴（95年度偵字第27603號）
，本院判決如下：
    主    文
丙○○竊盜，累犯，處有期徒刑伍月，如易科罰金以銀元參佰元
即新台幣玖佰元折算壹日。
    犯罪事實
一、丙○○前因妨害風化、施用毒品及竊盜等案件，先後經法院
    判處徒刑，嗣定應執行刑為有期徒刑4年1月確定，並於民國
    93年3月27日假釋期滿而執行完畢。詎其仍不知悔改，復意
    圖為自己不法之所有，於95年6月18日16、17時許，在臺中
    市○○○路上「愛買量販店」內之停車場，以不詳方式，將
    丁○○所有之車牌號碼8H-8817號自小客車駕駛座車窗打破
    （毀損罪部分未據告訴），再打開該車後行李廂車廂蓋，竊
    取該行李廂內丁○○所有之筆記型電腦2台、畢業證書1紙、
    郵局存摺1本等物，及魏企宏所有之中華民國國民身分證1張
    ，得手後逃逸。嗣為丁○○於同日16時45分許發現上開失竊
    之情並報警處理後，經警在該車後行李箱車牌附近，採得謝
    有成指紋，經採證查悉上情。
二、案經臺中市警察局第六分局報請臺灣臺中地方法院檢察署檢
    察官偵查起訴。
 　 理      由
一、訊之被告丙○○矢口否認有何上揭竊盜犯行，辯稱：「伊有
    去過臺中市○○○路與文心路口的愛買量販店，伊是騎機車
    去那裡買小瓦斯爐，但確定沒有去「愛買量販店」內的汽車
    停車場，也不曾去摸過該車（丁○○所有之前開汽車），伊
    不知道為何該車上會有伊的指紋。當天伊在甲○○的工廠做
    工」云云。惟查：
（一）被害人丁○○以證人身分到庭結證稱：「當時我是和媽媽
      約好，我下午從彰化出發，我把車停於全國飯店的停車場
      ，當時約下午四點多，停留約一個小時後，直接到台中市
      ○○路和英才路的ＮＯＶＡ購買電腦，將電腦放於車後面
      行李箱，之後再到臺中市○○○路上「愛買量販店」內之
      頂樓停車場，到「愛買量販店」時約五點多，我停留不到
      十分鐘，因我和媽媽約在該處要到別的地方吃飯，我和弟
      弟一起下車找媽媽，回來之後就發現駕駛座車窗被打破，
      車窗被砸破玻璃放在車底下，後車廂並沒有被破壞，應是
      從前門打開後行李箱」，「被偷東西之前一段時間或前幾
      天，如果有到過台中市的話，也僅到新光三越，車也是停
      於新光三越的停車場」，「因我的車子停於頂樓，因該頂
      樓並沒有裝置監視錄影帶」，「我的車約二星期洗一次」
      ，「95年6月18日失竊之前應該九十五年六月三或四日會
      去加油站自動洗車機洗車」，「九十五年六月三或四日以
      後，我的車子都沒有開到台中縣大里市或太平市附近，或
      被告住居所附近」，「我都在新竹，從九十五年六月三、
      四日洗車完回新竹後，到六月十六日星期五我回彰化為止
      ，被竊這中間，我這部車都在新竹使用，沒有開到中部地
      區，我六月十六日回家之後，就將車子停於彰化家中，並
      沒有將該車開到中部地區，直到十八號要回新竹才到台中
      」，「應該是下午十六時三十分許，將車停於「愛買量販
      店」停車場，約停留十分鐘」等語。足見被害人之車子，
      自前次洗車乾淨後，至九十五年六月十六日回家之後，就
      將車子停於彰化家中，並沒有將該車開到中部地區，直到
      十八號要回新竹才路過台中，停放於「愛買量販店」頂樓
      停車場，而被告之指紋，清晰留下於被害人之車上，其留
      存之指紋應係在九十五年六月十八日下午，被害人之車停
      放於「愛買量販店」頂樓時所留下。
（二）證人甲○○到庭結證稱：「丙○○是我的員工」，「我作
      五金的，被告在我那裡上班已經好幾年了，被告從事點銲
      工作」，「被告上班無打卡，被告是論件計酬的，因被告
      白天在便當工廠上班，如果會到我那裡上班，是從下午二
      、三點一直做到晚上七點」，「如被告要離開會跟我講，
      因被告要去載小孩，將小孩載回到工廠，一起在工廠吃飯
      」，「時間已久，因被告並沒有打卡，是論件計酬，只有
      登記在本子上，記明幾件、單價多少、總價多少，並沒有
      記載上、下班時間，所以95年6月18日被告有無來上班，
      我不記得」等語。因此證人甲○○亦不能證明95年6月18
      日被告有到該處上班，此亦不足為被告有利之證明。
（三）被告又辯稱：95年6月18日當天先在便當工廠工作，然後
      才到甲○○的工廠加班云云，而依被告提出之便當工廠上
      班打卡表所示，95年6月18日被告並無到該工廠上班，有
      該打卡表一份附卷可證。
（四）被告身高一七五公分（被告自稱身高後，經本院當庭量其
      身高，確為一七五公分），而被告測量從地面到左手環指
      之高度為六十九公分，而在被告車後行李箱車牌附近，經
      警採得之指紋距地面高度為七十公分，二者相近，是在被
      害人車上的指紋，亦可證明其高度與被告身高、左手環指
      之高度相符。
（五）上開犯罪事實，業據證人即被害人丁○○於警詢、偵訊及
      本院審理中證述明確，且臺中市警察局第六分局於95年6
      月18日到場勘查後，在前揭車輛之後車廂車牌附近，相當
      被告左環指離地面高度處，採得被告指紋1枚，經內政部
      警政署刑事警察局鑑驗確認，該指紋與檔存之「丙○○」
      指紋卡之左環指指紋相符，此有臺中市警察局第六分局刑
      案現場採證勘查報告及內政部警政署刑事警察局刑紋字第
      ○九五○一一五三八四號鑑驗書各1份附卷可稽，足認被
      告確曾以手觸碰過前揭車輛之後車廂車廂蓋無疑。參以被
      告於偵查中供陳：伊在路邊或某處看到汽車有貼紅紙時，
      伊會將手貼在車窗上並往車內看，但車子的其他部位，伊
      不會動手去碰等語，足見被告所辯顯與實情不符，自不足
      採信，本件事證明確，被告犯行洵堪認定。
二、按行為後法律有變更者，適用行為時之法律。但行為後之法
    律有利於行為人者，適用最有利於行為人之法律，刑法第2
    條第1項定有明文。被告於犯罪時之刑法第41條第1項前段規
    定：「犯最重本刑為5年以下有期徒刑以下之刑之罪，而受6
    個月以下有期徒刑或拘役之宣告，因身體、教育、職業、家
    庭之關係或其他正當事由，執行顯有困難者，得以1元以上3
    元以下折算一日，易科罰金。」又受刑人行為時之易科罰金
    折算標準，修正前罰金罰鍰提高標準條例第2條前段（現已
    刪除）規定，就其原定數額提高為100倍折算1日，則本件受
    刑人行為時之易科罰金折算標準，應以銀元300元折算1日，
    經折算為新臺幣後，應以新臺幣900元折算為1日。惟95年7
    月1日修正公布施行之刑法第41條第1項前段則規定：「犯最
    重本刑為五年以下有期徒刑以下之刑之罪，而受六個月以下
    有期徒刑或拘役之宣告者，得以新臺幣一千元、二千元或三
    千元折算一日，易科罰金。」比較修正前後之易科罰金折算
    標準，以95年7月1日修正公布施行前之規定，較有利於受刑
    人，則應依刑法第2條第1項前段，適用修正前刑法第41條第
    1項前段規定，定其折算標準。
三、核被告所為係犯刑法第320條第1項之竊盜罪。被告丙○○前
    因妨害風化、施用毒品及竊盜等案件，先後經法院判處徒刑
    ，嗣定應執行刑為有期徒刑4年1月確定，並於93年3月27日
    假釋期滿而執行完畢，此有被告前案紀錄表乙紙附卷可稽，
    茲於五年以內再故意犯本件有期徒刑以上之罪，不論依修正
    前之刑法第47條，或修正後之刑法第47條第1項之規定，均
    構成累犯，對被告而言並無有利或不利之情形，自不生新舊
    法比較之問題，應逕依修正前之刑法第47條，論以累犯，應
    依刑法第47條第1項之規定加重其刑。爰審酌被告正值青壯
    年，圖謀不勞而獲之小利而犯本罪，其犯罪手段，犯罪之動
    機、目的、犯罪所生危害，所竊取上開物品之數量、價值，
    公訴人請求判處被告有期徒刑一年，本院認其求刑，尚屬過
    重，暨被告犯罪後矢口否認犯行之犯罪後態度等一切情狀，
    量處如主文所示之刑，及依修正前刑法第41條第1項前段規
    定，定其易科罰金之折算標準，以資懲儆。
據上論斷，應依刑事訴訟法第二百八十四條之一前段，第二百九
十九條第一項前段，刑法第二條第一項、第三百二十條第一項、
第四十七條第一項、修正前第四十一條第一項，罰金罰鍰提高標
準條例第一條前段、修正前第二條，現行法規所定貨幣單位折算
新台幣條例第二條，判決如主文。
本案經檢察官乙○○到庭執行職務。
中  　華  　民  　國  九十六  年　五  月　　二十五　　日
                  刑事第一庭     法　官  黃松竹
上正本證明與原本無異。
如不服本判決，應於判決送達後十日內，向本院提出上訴狀。
                                 書記官  董美惠
中  　華  　民  　國　九十六　年　五　月　　二十五  　日
附錄法條：
中華民國刑法第320條（普通竊盜罪、竊佔罪）意圖為自己或第
三人不法之所有，而竊取他人之動產者，為竊盜罪，處5年以下
有期徒刑、拘役或5百元以下罰金。
意圖為自己或第三人不法之利益，而竊佔他人之不動產者，依前
項之規定處斷。
前二項之未遂犯罰之。
